【裁判字號】    92,抗,150
【裁判日期】    920618
【裁判案由】    聲請定其應執行刑
【裁判全文】
臺灣高等法院臺南分院刑事裁定                九十二年度抗字第一五○號   Ｃ
      抗  告  人
      即受刑人    甲  ○  ○
右抗告人因聲請定其應執行刑案件，不服臺灣臺南地方法院九十二年度聲字第六七五
號中華民國九十二年五月十二日第一審裁定，提起抗告，本院裁定如左：
      主      文
原裁定撤銷。
甲○○因連續施用第一級毒品罪，所處有期徒刑肆月，如易科罰金，以佰元折算壹
日；又因僱用大陸地區人民在臺灣地區從事未經許可之工作罪，所處有期徒刑月，
如易科罰金，以佰元折算壹日；又因常業賭博罪，所處有期徒刑肆月，如易科罰金
，以佰元折算壹日，應執行有期徒刑玖月，如易科罰金，以佰元折算壹日。
      理      由
一、抗告意旨略以：抗告人甲○○前犯毒品危害防制條例一案，經原審法院九十一年
    度訴字第八六一號判處有期徒刑四月，得易科罰金，另違反臺灣地區與大陸地區
    人民關係條例等案件，判處應執行有期徒刑六月，得易科罰金，已由臺灣臺南地
    方法院檢察署以九十二年度執字第八八一號執行易科罰金完畢，現該署聲請原審
    法院定其應執行之刑，經原審法院以九十二年度聲字第六七五號裁定應執行有期
    徒刑九月，惟漏未諭知易科罰金之折算標準，爰提起抗告，請鈞院另為適法之裁
    定等語。
二、按犯最重本刑為五年以下有期徒刑以下之刑之罪，而受六個月以下有期徒刑或拘
    役之宣告，因身體、教育、職業、家庭之關係或其他正當事由，執行顯有困難者
    ，得以一元以上三元以下折算一日，易科罰金。併合處罰之數罪，均有前項情形
    ，其應執行之刑逾六月者，亦同，刑法第四十一條第一項前段、第二項定有明文
    。
三、經查，抗告人即受刑人甲○○所犯連續施用第一級毒品、僱用大陸地區人民在臺
    灣地區從事未經許可之工作及常業賭博三罪，最重本刑均為五年以下有期徒刑以
    下之刑之罪，其中連續施用第一級毒品罪，主刑部分經原審法院九十一年度訴字
    第八八一號判決判處有期徒刑四月，如易科罰金，以三百元折算一日。又抗告人
    所犯僱用大陸地區人民在臺灣地區從事未經許可之工作及常業賭博二罪，主刑部
    分經原審法院九十一年度易字第一五二五號判決，前者判處有期徒刑三月，如易
    科罰金，以三百元折算一日；後者判處有期徒刑四月，如易科罰金，以三百元折
    算一日，應執行有期徒刑六月，如易科罰金，以三百元折算一日，均經判決科刑
    確定在案，有各該判決各一份附於聲請卷及受刑人定應執行案件一覽表可稽，上
    開三罪均受六個月以下有期徒刑之宣告，依前開規定，各罪均得易科罰金，該三
    罪所定應執行之刑，逾有期徒刑六月，亦得易科罰金，原裁定主文諭知「甲○○
    所犯如附表所示之罪刑，應執行有期徒行玖個月。」，不僅原裁定附表所示各罪
    未諭知易科罰金之折算標準，而且所定應執行之刑亦未諭知易科罰金之折算標準
    ，致執行時無易科罰金之折算標準可依循，尚有未洽。抗告人抗告指摘原裁定定
    其應執行有期徒刑九月，漏未諭知易科罰金之折算標準，為有理由，應由本院將
    原裁定撤銷，改裁定如主文第二項所示。
四、據上論斷，應依刑事訴訟法第四百十三條、刑法第五十三條、第五十一條第五款
    、第四十一條第一項前段、第二項、罰金罰鍰提高標準條例第二條，裁定如主文
    。
中    華    民    國      九十二      年      六      月      十八      日
                                  臺灣高等法院臺南分院刑事第三庭
                                      審判長法官  陳    義    仲
                                            法官  楊    子    莊
                                            法官  陳    清    溪
右正本證明與原本無異。
如不服本裁定應於送達後五日內向本院提出抗告狀。
                                      法院書記官  趙    玲    瓏
中    華    民    國      九十二      年      六      月      十八      日


司法院資訊處製作；財團法人民間司法改革基金會備份。
